臺灣屏東地方法院刑事判決　　　　　　　 93年度易字第518號
公　訴　人　臺灣屏東地方法院檢察署檢察官
被　　　告　子○○
　　　　　　丁○○
上列被告等因傷害等案件，經檢察官提起公訴（92年度偵字第
5226號），本院判決如下︰
    主  文
子○○傷害人之身體，處拘役參拾日，如易科罰金，以參佰元折
算壹日；又連續損壞他人之住處大門、輕型機車貳部、冷氣機壹
臺、門窗玻璃壹面，足以生損害於他人，處有期徒刑肆月，如易
科罰金，以參佰元折算壹日，扣案之球棒壹支沒收之。
丁○○無罪。
    事  實
一、子○○於民國92年7 月16日20時許，在屏東縣枋寮鄉○○村
    ○○路土地銀行前，與戊○○因金錢糾紛產生口角，子○○
    竟基於傷害犯意，以掌摑戊○○之右臉頰2 下，致戊○○受
    有右臉頰挫傷紅腫4公分之傷害。
二、戊○○之子庚○○知悉此事後，心生忿怒，遂於翌日（即92
    年7月17日）凌晨2時50分許，至子○○位於屏東縣枋寮鄉○○村○○路347 號住處欲尋找子○○理論，惟僅有子○○之
    母壬○○在家，庚○○則基於毀壞財物之犯意，持球棍損毀
    壬○○所有之該住處之大門鋁門玻璃及屋內之水族箱、電視
    、酒櫃及傢俱等物，致使喪失其效用，足生損害於壬○○，
    嗣屏東縣警察局枋寮分局東海派出所員警蔡尚健獲報前往處
    理，並當場查獲正欲離開該處途中之庚○○（此部分另行審
    結）。
三、子○○得知前述經過後，旋即於同日（即92年7 月17日）凌
    晨5時5分許，邀同友人丁○○前往屏東縣枋寮鄉○○村○○
    街56號4 樓庚○○胞姐己○○住處尋找庚○○，惟庚○○並
    不在該處，子○○遂基於毀損之概括犯意，先持球棒損毀己○○所有停放於該處樓下之輕型機車2 部（未懸掛車牌，原
    車號為ＷＲＫ─717 號、ＰＨＲ─007 號），再到4 樓以木
    棍敲擊己○○住處之大門，惟屋內之己○○、戊○○、癸○○（己○○之配偶）不開門，子○○便再回到樓下繼續敲打
    該2 部機車，致使此等物品喪失其效用，足以生損害於己○○。其後子○○、丁○○2 人立即再前往屏東縣枋寮鄉○○
    村○○路788 巷11號庚○○父親辛○○住處找尋庚○○，惟
    庚○○仍不在該處，子○○遂承前述之毀損犯意，持球棒敲
    毀辛○○住處之冷氣機1 部及門窗玻璃1 面，致令不堪使用
    ，足以生損害於辛○○。嗣於92年7 月17日凌晨5 時餘許，
    屏東縣警察局枋寮分局東海派出所巡佐乙○○及員警丙○○
    獲報前往前述己○○住處處理時，子○○、丁○○適返回該
    處，因而當場查獲，並扣得子○○所有且供毀損他人之物之
　  球棒1支。
四、庚○○復於93年5 月14日19時20分許，在屏東縣枋寮鄉○○
    村○○路你好小吃部前，因前述糾紛與丁○○在該處發生口
    角後，庚○○竟基於傷害之犯意，持木棒毆打丁○○，致丁○○受有額頭擦傷、背部挫傷、左前臂挫傷等傷害，警方據
    報後於同日前往現場，當場查獲庚○○，並扣得庚○○持以
    傷害丁○○之前開木棒1支（此部分亦另行審結）。
五、案經戊○○、壬○○、己○○、辛○○、丁○○訴由屏東縣
    警察局枋寮分局報告臺灣屏東地方法院檢察署檢察官偵查起
    訴。
    理  由
壹、被告子○○部分
一、上開被告子○○傷害及毀損他人之物等犯罪事實，業經被告
    子○○於本院審理時坦承不諱，核與告訴人戊○○、己○○
    、辛○○於警偵訊中指訴及證人即屏東縣警察局枋寮分局東
    海派出所巡佐乙○○、員警丙○○於偵查中與本院審理時具
    結證述之情節相符，而告訴人戊○○受有前開傷害，則有92
    年7 月16日小康醫院林邊分院之診斷證明書1 紙在卷可稽，
    另有告訴人己○○所有遭毀損之車號ＷＲＫ─717 號、ＰＨ
    Ｒ─007 號車籍資料各1 份、告訴人己○○、辛○○遭毀損
    物品之估價單影本4 紙、現場照片14幀附卷可參，及球棒1
    支扣案可資佐證，被告子○○上開不利於己之自白，確與事
    實相符，應可採信。本件被告子○○傷害及毀損犯行，事證
    明確，洵堪認定。
二、核被告子○○傷害告訴人戊○○所為，係犯刑法第277 條第
    1 項之普通傷害罪；其毀損告訴人己○○、辛○○上開物品
    之所為，均係犯刑法第354 條之毀損罪。被告子○○先後2
    次毀損犯行，時間緊接，手段相同，觸犯構成要件相同之罪
    名，顯係基於概括犯意為之，為連續犯，應依刑法第56條規
    定論以一罪並加重其刑。又其所為之前開傷害及毀損2 罪間
    ，犯意各別，罪名互殊，應分論併罰之。爰審酌被告子○○
    僅因細故，即傷害告訴人戊○○及毀損告訴人己○○、辛○○所有之物品，行為衝動而缺乏理性，並兼衡其犯罪動機、
    目的、手段、所生危害尚非重大，且犯罪後坦承犯行，態度
    尚稱良好等一切情狀，分別量處如主文所示之刑，並均諭知
    易科罰金之折算標準。扣案之球棒1 支，為被告子○○所有
    且係供毀損他人物品所用之工具，業據其供承在卷，應依刑
    法第38條第1 項第2 款規定宣告沒收之。
貳、被告丁○○部分
一、按犯罪事實應依證據認定之，無證據不得認定犯罪事實；不
    能證明被告犯罪者，應諭知無罪之判決，刑事訴訟法第 154
    條第2 項、第301條第1項分別定有明文。又事實之認定，應
    憑證據，如未能發現相當證據，或證據不足以證明，自不能
    以推測或擬制之方法，為裁判基礎；且認定犯罪事實所憑之
    證據，雖不以直接證據為限，間接證據亦包括在內，然而無
    論直接證據或間接證據，其為訴訟上之證明，須於通常一般
    之人均不致有所懷疑，而得確信其為真實之程度者，始得據
    為有罪之認定，倘其證明尚未達到此一程度，而有合理之懷
    疑存在而無從使事實審法院得有罪之確信時，即應由法院為
    被告無罪之判決，有最高法院40年臺上字第86號判例、76年
    臺上字第4986號判例可資參照。
二、公訴意旨略以；被告子○○得知前述經過後，旋即於同日（
    即92年7 月17日）凌晨5 時5 分許，邀同被告丁○○一同前
    往屏東縣枋寮鄉○○村○○街56號4 樓庚○○胞姐己○○住
    處尋找庚○○，惟庚○○並不在該處，被告丁○○乃基於與
    被告子○○共同毀損他人之物之犯意聯絡，2 人先持球棒損
    毀己○○所有停放於該處樓下之輕型機車2 部（未懸掛車牌
    ，原車號為ＷＲＫ─717 號、ＰＨＲ─007 號），再到4 樓
    以木棍敲擊己○○住處之大門，惟屋內之己○○、戊○○、
    癸○○（己○○之配偶）不開門，被告子○○及丁○○便再
    回到樓下繼續敲打該2 部機車，致使此等物品喪失其效用，
    足以生損害於己○○，因認被告丁○○涉犯刑法第354 條之
    毀損罪嫌等語。
三、公訴人此部分所認，無非係以告訴人己○○於警偵訊時之指
    述及證人癸○○於偵查中之證述等為主要依據。惟被告丁○○堅決否認有何毀損犯行，辯稱：我當天並沒有持球棒和被
    告子○○一起毀損告訴人己○○所有之機車與其住處大門，
    我是在現場勸被告子○○不要毀損告訴人己○○所有之上開
    物品，想要將被告子○○拉走等語。經查：被告丁○○有無
    持球棒敲打告訴人己○○上開機車，現場究有幾支球棒及查
    獲被告子○○與丁○○之現場情形等節，分別經證人甲○○
    於本院審理時具結證稱：「（當天發生何事？）當天我值班
    的時候，聽到管理室後面有很吵的聲音，我出去看到子○○
    拿球棒在敲打己○○的車子，當時丁○○在旁邊阻擋子○○
    ，叫子○○不要打，後來警察就來了；（丁○○有無再做何
    事？）沒有，他只有阻擋子○○，我確定丁○○沒有動手。
    」等語。而證人即屏東縣警察局枋寮分局東海派出所巡佐乙○○於本院審理時結證稱：當天我們在告訴人己○○住處問
    完案發情形，準備回派出所時，剛好看到被告子○○及丁○○又回到該處，被告子○○還在那裡一直喊叫，被告丁○○
    就在旁邊拉被告子○○，叫被告子○○離開，被告子○○手
    上有1 支球棒；現場經我們查看，只有1 支球棒等語。又證
    人即該派出所員警丙○○亦於本院審理時證稱其於案發當天
    到現場處理時，看到被告子○○手持1 支球棒，就將該球棒
    扣押，而現場只有1 支球棒，並沒有鐵棍等情綦詳，核與被
    告丁○○供述之情節一致，是被告丁○○於案發當日，並無
    持球棒敲打告訴人己○○所有之前開機車，及其當天在現場
    有阻擋被告子○○毀損上開機車並叫被告子○○離開現場等
    事實，應可認定。至告訴人己○○與證人癸○○雖分別指訴
    及證述被告丁○○有持球棒，與持鐵棍之被告子○○共同毀
    損其機車及住處大門，惟案發現場經查看僅有被告子○○手
    持之球棒1 支，而無任何鐵棍，且無其他證據證明有鐵棍存
    在，況被告丁○○在告訴人己○○上開住處，確有阻擋被告
    子○○毀損告訴人己○○所有之前開機車及勸說被告子○○
    離開現場等情，已如本院說明如上，故告訴人己○○、證人
    癸○○前揭所述，已值啟疑。再者，本院查無積極證據足資
    證明其有何毀損行為，自不能遽為被告丁○○毀損犯行之認
    定。綜上所述，公訴人所舉之證據，既無法令本院產生無所
    懷疑之確信，參諸前揭法條規定，自應為被告丁○○無罪之
    諭知。
據上論斷，應依刑事訴訟法299 條第1 項前段、第301 條第1 項
，刑法第56條、第277 條第1 項、第354 條、第41條第1 項前段
、第38條第1項第2款，判決如主文。
本案經檢察官潘國威到庭執行職務。
中　　華　　民　　國　　94　　年　　11　　月　　29　　日
                  刑事第一庭    審判長法  官  潘正屏
                                      法  官  曾吉雄
                                      法  官  黃聖涵
以上正本證明與原本無異。
如不服本判決應於收受本判決送達後十日內向本院提出上訴書狀
，其未敘述上訴理由者，並得於提起上訴後十日內向本院補提理
由書狀（均須按他造當事人之人數附繕本）「切勿逕送上級法院
」
中　　華　　民　　國　　94　　年　　11　　月　　30　　日
                                      書記官  蘇雅慧
附錄本判決論罪之法條：
中華民國刑法第277條
(普通傷害罪)
傷害人之身體或健康者，處3 年以下有期徒刑、拘役或1 千元以
下罰金。
犯前項之罪因而致人於死者，處無期徒刑或7 年以上有期徒刑；
致重傷者，處3 年以上10年以下有期徒刑。
中華民國刑法第354條
毀棄、損壞前二條以外之他人之物或致令不堪用，足以生損害於
公眾或他人者，處2 年以下有期徒刑、拘役或500 元以下罰金。
